臺灣橋頭地方法院民事小額判決
111年度橋小字第685號
原      告  仲信資融股份有限公司

法定代理人  陳瑞興  
訴訟代理人  蕭瑋葶  
被      告  楊喬淵  
上列當事人間請求給付分期買賣價金事件，本院於民國111年7月
13日言詞辯論終結，判決如下：
    主  文
被告應給付原告新臺幣伍萬參仟參佰貳拾肆元，及如附表所示之
利息。
訴訟費用新臺幣壹仟元由被告負擔。
本判決得假執行。
    事實及理由
一、原告主張：被告前於民國110年2月16日向訴外人欣亞數位股
    份有限公司(下稱欣亞公司)訂購資訊商品，分期總價新臺幣
    ( 下同) 22,000元，並簽立分期付款申請表，同意欣亞公司
    將上開買賣價金債權讓與原告，被告應自110年3月20日起至
    111年2月20日止，共分12期，以每月為1期，每期應繳納1,8
    33元(首期為1,837元)，若未按期繳納，即視為全部到期，
    並應支付按週年利率16％計算之利息。另於110年3月31日向
    富邦媒體科技股份有限公司（下稱富邦公司）訂購咖啡商品
    ，分期總價6,679元，亦簽立分期付款申請表，同意富邦公
    司將上開買賣價金債權讓與原告，被告應自110年5月5日起
    至111年4月5日止，共分12期，以每月為1期，每期應繳納55
    7元(首期為552元)，若未按期繳納，亦視為全部到期，且應
    按週年利率16％計付利息。另於108年10月30日向欣亞公司訂
    購資訊商品，分期總價49,617元，亦簽立分期付款申請表，
    同意欣亞公司將上開買賣價金債權讓與原告，被告應自108
    年12月1日起至110年5月1日止，共分18期，以每月為1期，
    每期應繳納2,757元(首期為2,748元)，若未按期繳納，亦視
    為全部到期，且應按週年利率16％計付利息。另於109年8月1
    9日向原價屋電腦股份有限公司（下稱原價屋公司）訂購資
    訊商品，分期總價20,376元，亦簽立分期付款申請表，同意
    原價屋公司將上開買賣價金債權讓與原告，被告應自109年9
    月20日起至111年8月20日止，共分24期，以每月為1期，每
    期應繳納849元，若未按期繳納，亦視為全部到期，且應按
    週年利率16％計付利息。另於109年9月16日向原價屋公司訂
    購資訊商品，分期總價16,032元，亦簽立分期付款申請表，
    同意原價屋公司將上開買賣價金債權讓與原告，被告應自10
    9年10月20日起至111年9月20日止，共分24期，以每月為1期
    ，每期應繳納668元，若未按期繳納，亦視為全部到期，且
    應按週年利率16％計付利息。詎被告未如期繳款，迄今尚積
    欠本金各20,163元、6,679元、2,391元、12,735元、11,356
    元及相關利息未清償，屢經原告催繳，均不獲置理。為此依
    分期付款買賣契約、債權讓與之法律關係提起本件訴訟。聲
    明：如主文第1 項所示。
二、被告則以：對欠錢的事實沒有意見等語，資為答辯。
三、查原告主張之前揭事實，已據其提出分期付款申請表、分期
    付款約定書、分期付款繳款明細資料等件為證（見本院卷第
    13至31頁），且為被告所不爭執，自堪信為真實，從而，原
    告依分期付款買賣契約及債權讓與之法律關係，請求被告應
    給付前揭款項，為有理由，應予准許。
四、本件係法院依小額程序為被告敗訴之判決，爰依民事訴訟法
    第436 條之20之規定，依職權宣告假執行。
五、訴訟費用負擔之依據：民事訴訟法第78條。 
中    華    民    國   111    年     7    月    28    日
                  橋頭簡易庭  法      官    呂維翰
以上正本與原本相符。
民事訴訟法第436條之24第2項：對於本判決之上訴，非以違背法
令為理由，不得為之。
如對本判決上訴，須於判決送達後20日內向本院提出上訴狀，並
須表明原判決所違背之法令及其具體內容與依訴訟資料可認為原
判決有違背法令之具體事實之上訴理由（須按他造當事人之人數
附繕本）。
中    華    民    國   111    年     7    月    28    日
                              書  記  官    薛如媛
訴訟費用計算式：
裁判費（新臺幣）  1,000元
合計              1,000元

附表：
編號 應付金額（新臺幣；即被告未清償之剩餘分期金額） 利息起迄日（民國） 利率 1 20,163元 自110年6月21日起至清償日止 16% 2 6,679元 自110年7月6日起至清償日止 16% 3 2,391元 自110年5月2日起至清償日止 16% 4 12,735元 自110年10月21日起至清償日止 16% 5 11,356元 自110年9月21日起至清償日止 16%